臺灣雲林地方法院刑事判決
110年度易字第528號
公  訴  人  臺灣雲林地方檢察署檢察官
被      告  CAT VAN PHONG（中文音譯：葛文風）



上列被告因竊盜案件，經檢察官提起公訴（110年度偵字第5341
號），被告於準備程序進行中，就被訴事實為有罪之陳述，經告
知簡式審判程序意旨，並聽取公訴人、被告之意見後，經本院裁
定行簡式審判程序，並判決如下：
    主  文
甲 ○○ ○○      犯攜帶兇器毀越窗戶侵入住宅竊盜罪，處有期徒
刑陸月，如易科罰金，以新臺幣壹仟元折算壹日。
    事  實
一、甲 ○○ ○○      （中文音譯：葛文風，下稱葛文風）係越南
    籍人士，因與乙○○ ○ ○○       （越南籍，中文音譯：阮文
    春，下稱阮文春）為朋友關係，曾前往阮文春位於雲林縣○○
    鄉○○路00巷00號租屋處，並得知阮文春上班時間，竟意圖為
    自己不法之所有，基於攜帶兇器、毀越窗戶、侵入住宅竊盜
    之犯意，於民國110年6月30日晚間11時許，駕駛其妻武翠娥
    所有車牌號碼000-0000號自用小客貨車(下稱A車），前往阮
    文春上址租屋處，趁阮文春上班之際，於翌日（即同年7月1
    日）凌晨0時8分許，開啟並未上鎖之1樓大門，並將該處鐵
    門拉下掩護，隨即侵入上址租屋處，再以阮文春所有，客觀
    上對人之生命、身體安全構成威脅可供兇器使用而放置在屋
    內之菜刀1支（業已發還），破壞阮文春2樓房間窗戶後入內
    ，竊取裝有現金新臺幣（下同）230,000元之豬型撲滿2只、
    CASIO牌手錶1支（價值10,000元）、VICTORINOX牌手錶1支
    （價值30,000元）、黃金戒指2枚（共價值27,000元，上開
    財物下合稱本案財物，均業已發還)得手後旋即駕駛A車逃逸
    。嗣於110年7月1日上午8時許，阮文春返家後發現遭竊報警
    ，始循線查悉上情。　　
二、案經雲林縣警察局虎尾分局報告臺灣雲林地方檢察署（下稱
    雲林地檢署）檢察官偵查起訴。    
    理  由
一、被告葛文風所犯之罪，係死刑、無期徒刑、最輕本刑為3年
    以上有期徒刑以外之罪，其於準備程序就前揭被訴事實為有
    罪之陳述，經本院告知簡式審判程序之旨，並聽取其與公訴
    人之意見後，依刑事訴訟法第273條之1規定，經本院裁定行
    簡式審判程序，是本案之證據調查，依刑事訴訟法第273條
    之2規定，不受同法第159條第1項、第161條之2、第161條之
    3、第163條之1及第164條至第170條規定之限制，合先敘明
    。
二、認定犯罪事實所憑之證據及理由： 
  ㈠上開犯罪事實，業據被吿於警詢及偵查、本院審理中均坦承
    不諱（見雲林地檢署110年度偵字第5341號偵查卷〈下稱偵卷
    〉第11頁至第16頁、第91頁至第93頁；本院110年度易字第52
    8號卷〈下稱本院卷〉第33頁至第34頁、第38頁），核與證人
    即被害人阮文春於警詢之證述（見偵卷第17頁至第21頁、第
    23頁至第25頁）相符，並有A車之車輛詳細資料報表1紙（見
    偵卷第67頁）、自願受搜索同意書1紙（見偵卷第35頁）、
    雲林縣警察局虎尾分局搜索扣押筆錄暨扣押物品目錄表各1
    份（見偵卷第27頁至第33頁）、贓物認領保管單1紙（見偵
    卷第37頁）、監視器畫面翻拍照片10張（見偵卷第39頁至第
    47頁）、失竊現場蒐證照片6張（見偵卷第49頁至第53頁）
    、贓物照片7張（見偵卷第55頁至第61頁）在卷可考，復有
    監視器光碟1片（附於偵卷第111頁之偵查錄音光碟存放袋內
    ）可佐，堪為補強證據，足以擔保被告任意性之自白。是被
    告之自白核與事實相符，應堪採信。
  ㈡綜上，本案事證明確，被告上開犯行洵堪認定，應依法論科
    。
三、論罪科刑：
  ㈠按刑法第321條第1項所列各款為竊盜之加重條件，如犯竊盜
    罪兼具數款加重情形時，因竊盜行為祇有一個，仍祇成立一
    罪，不能認為法律競合或犯罪競合（最高法院69年度台上字
    第3945號判決要旨參照）。次按刑法321條第1項第2款所謂
    毀越門扇、牆垣，係指毀損或超越及踰越門扇牆垣而言，而
    所謂「其他安全設備」，指門扇牆垣以外，依社會通常觀念
    足認為防盜之一切設備而言（最高法院55年台上字第547號
    判例要旨參照）；同條項第2款所謂毀越門扇牆垣，係指毀
    損或超越及踰越門扇牆垣而言，與用鑰匙開鎖啟門入室者、
    撬開門鎖啟門入室者不同；所謂越進門扇牆垣，其越進二字
    應解為超越或踰越而進，非謂啟門入室即可謂之越進；所謂
    毀越門扇，其「越」指逾越而言，如係從門走入或開鎖啟門
    入室，均不得謂為逾越門扇（最高法院69年度台上字第2415
    號、77年度台上字第1130號判決意旨參照）；惟上開規定於
    108年5月29日修正，於同年月31日實施之新規定則改為「毀
    越門窗、牆垣或其他安全設備而犯之。」則窗戶不再屬於「
    其他安全設備」之範疇甚明（惟此款規定並無比較新舊法之
    適用問題，且被告本案犯行之時間在新法實施之後），而此
    窗戶之涵義，自包括玻璃窗或由鐵條、鋁條構成之鐵窗、鋁
    窗（通常加裝在玻璃窗外）。再按刑法第321條第1項第1款
    之侵入住宅竊盜罪，係刑法第306條無故侵入住宅罪與普通
    竊盜罪之結合犯；又刑法第321條第1項第2款之毀越門扇竊
    盜罪，關於「毀越」指毀損與踰越而言，其中毀損門扇竊盜
    罪，乃同法第354條之毀損罪與普通竊盜罪之結合犯。上開
    無故侵入住宅、毀損門扇，均係犯普通竊盜罪之加重情形，
    已結合於所犯加重竊盜之罪質中，自不能於論以加重竊盜罪
    外，更行論以無故侵入住宅罪或毀損罪（最高法院27年上字
    第1887號判例意旨、最高法院92年度台非字第6號判決意旨
    參照）。另按刑法第321條第1項第3款所謂之兇器，其種類
    並無限制，凡客觀上足對人之生命、身體、安全構成威脅而
    具有危險性之兇器均屬之，且祇須行竊時攜帶此種具有危險
    性之兇器為已足，並不以攜帶之初有行兇之意圖為必要（參
    照最高法院79年度台上字第5253號判決意旨）。被告上開竊
    盜犯行時所持用之菜刀，既可用於破壞窗戶，必為前端尖銳
    之堅硬工具，客觀上自屬足以對人之生命、身體安全構成威
    脅之兇器。另被告係以毀損上址租屋處之窗戶後爬入房間內
    行竊，揆諸前開說明，被吿所為係毀越窗戶竊盜犯行。核被
    告所為，係犯刑法第321條第1項第3款、第2款、第1款攜帶
    兇器、毀越窗戶、侵入住宅竊盜罪
  ㈡又被告上開侵入他人住宅內行竊之犯行，其侵入之行為已結
    合於上述加重竊盜之罪質中，揆諸上開說明，自無更行構成
    刑法第306條第1項之無故侵入住宅罪；被告前開毀損窗戶行
    竊之犯行，其毀損之行為已結合於上述加重竊盜之罪質中，
    亦無更行構成同法第354條之毀損罪。
  ㈢爰審酌被告正值青壯，不思己力正當賺取財物，竟貪圖私利
    ，任意為上開加重竊盜之方式竊取他人財物，所為顯然欠缺
    法治觀念，漠視他人財產法益，危害社會治安。惟念及被吿
    犯後坦承犯行，犯後態度尚佳，暨被告為高中畢業之教育程
    度，已婚，與配偶育有2名未成年子女，現與配偶及小孩同
    住之家庭生活狀況，現從事採茶工作，月薪30,000元之經濟
    狀況，被吿之犯罪動機、目的、犯罪手段，又告訴人失竊之
    財物業已發還等一切情狀，爰量處如主文所示之刑，併諭知
    易科罰金之折算標準。
四、沒收之諭知：　　
  ㈠扣案菜刀1把，雖係供被告本案犯罪所用之物，然該菜刀實屬
    告訴人所有之物（見偵卷第24頁），爰不予宣告沒收或追徵
    。
　㈡按犯罪所得，屬於犯罪行為人者，沒收之。但有特別規定者
    ，依其規定。前2項之沒收，於全部或一部不能沒收或不宜
    執行沒收時，追徵其價額。第1項及第2項之犯罪所得，包括
    違法行為所得、其變得之物或財產上利益及其孳息。犯罪所
    得已實際合法發還被害人者，不予宣告沒收或追徵，刑法第
    38條之1第1項、第3項、第4項、第5項定有明文。經查，被
    告竊得本案財物均業已發還被害人乙情，業據被害人於警詢
    中證述明確（見偵卷第23頁至第25頁），並有贓物認領保管
    單1紙（見偵卷第37頁）存卷可參，爰不予宣告沒收或追徵
    。
據上論斷，應依刑事訴訟法第273條之1第1項、第299條第1項前
段，刑法第321條第1項第1款、第2款、第3款、第41條第1項前段
，刑法施行法第1條之1第1項，判決如主文。　　
本案經檢察官丙○○提起公訴，檢察官蕭仕庸到庭執行職務。
中　　華　　民　　國　　110 　年　　11　　月　　5 　　日
　　　　　　　　　  刑事第六庭  法  官   陳韋仁
以上正本證明與原本無異。
如不服本判決應於收受本判決後20日內向本院提出上訴書狀，上
訴書狀應敘述具體理由。上訴書狀未敘述上訴理由者，應於上訴
期間屆滿後20日內補提理由書狀於本院（均須按他造當事人之人
數附繕本）「切勿逕送上級法院」。
中　　華　　民　　國　　110 　年　　11　　月　　5 　　日
                                 書記官  陳映佐
附錄本案論罪科刑法條全文：
中華民國刑法第321條
犯前條第一項、第二項之罪而有下列情形之一者，處六月以上五
年以下有期徒刑，得併科50萬元以下罰金：
一、侵入住宅或有人居住之建築物、船艦或隱匿其內而犯之。
二、毀越門窗、牆垣或其他安全設備而犯之。
三、攜帶兇器而犯之。
四、結夥三人以上而犯之。
五、乘火災、水災或其他災害之際而犯之。
六、在車站、港埠、航空站或其他供水、陸、空公眾運輸之舟、
    車、航空機內而犯之。
前項之未遂犯罰之。